【裁判字號】    93,訴,1083
【裁判日期】    950831
【裁判案由】    違反槍砲彈藥刀械管制條例等
【裁判全文】
臺灣高雄地方法院刑事判決              93年度訴字第1083號
公  訴  人  臺灣高雄地方法院檢察署檢察官
被      告  癸○○
指定辯護人  余景登律師
被      告  丁○○
指定辯護人  陳慧錚律師
被      告  戊○○
                    （現於臺灣高雄第二監獄執行中）
選任辯護人  李慶榮律師
            孫守濂律師
被      告  己○○
                    （現於臺灣高雄第二監獄執行中）
選任辯護人  鄭國安律師
            吳麗珠律師
被      告  子○○
                    （現於臺灣高雄監獄執行中）
指定辯護人  本院公設辯護人  辛○○
被      告  丙○○更名為施重.
指定辯護人  本院公設辯護人  庚○○
被      告  甲○○
選任辯護人  蔡錫欽律師
上列被告等因違反槍砲彈藥刀械管制條例等案件，經檢察官提起
公訴（92年度偵字第25665 號），本院判決如下：
    主  文
丙○○未經許可，持有可發射子彈具有殺傷力之改造手槍，處有
期徒刑拾月，併科罰金新臺幣壹拾伍萬元，罰金如易服勞役，以
新臺幣壹仟元折算壹日。扣案如附表一所示之槍彈，均沒收。
己○○共同未經許可，製造可射發子彈具殺傷力之改造手槍，處
有期徒刑陸年，併科罰金新台幣壹佰萬元，罰金如易服勞役，以
罰金總額與陸個月之日數比例折算。扣案如附表二編號1 至5 、
附表四所示之槍枝、附表三編號1 、2 、8 所示之物，均沒收。
又未經許可，製造具殺傷力之子彈，有期徒刑壹年貳月，併科罰
金貳拾萬元，罰金如易服勞役，以罰金總額與陸個月之日數比例
折算。扣案附表二編號6 至11號之子彈、附表三編號3 至8 之物
，均沒收。應執行有期徒刑柒年，併科罰金新臺幣壹佰壹拾萬元
，罰金如易服勞役，以罰金總額與陸個月之日數比例折算。扣案
如附表二、四所示之槍彈，附表三所示之物，均沒收。
子○○共同未經許可，製造可射發子彈具殺傷力之改造手槍，處
有期徒刑伍年，併科罰金新臺幣貳拾萬元，罰金如易服勞役，以
罰金總額與陸個月之日數比例折算。扣案如附表三編號1 、2 、
8 所示之物、附表四所示之改造手槍，均沒收之。
戊○○共同未經許可，持有手槍，處有期徒刑柒年，併科罰金新
臺幣肆拾萬元，罰金如易服勞役，以罰金總額與陸個月之日數比
例折算。扣案附表五所示之槍彈，均沒收。又連續以加害生命之
事恐嚇他人，致生危害於安全，處有期徒刑壹年。扣案附表五編
號1 、2 、3 之槍彈均沒收。應執行有期徒刑柒年拾月，併科罰
金新臺幣肆拾萬元，罰金如易服勞役，以罰金總額與陸個月之日
數比例折算。扣案附表五所示之槍彈，均沒收。
癸○○、丁○○、甲○○共同未經許可，持有手槍，癸○○處有
期徒刑陸年，併科罰金新臺幣貳拾伍萬元，罰金如易服勞役，以
罰金總額與陸個月之日數比例折算。扣案附表五編號1 、2 、3
所示之槍彈，均沒收；丁○○、甲○○各處有期徒刑伍年捌月，
均併科罰金新臺幣貳拾伍萬元，罰金如易服勞役，均以罰金總額
與陸月之日數比例折算，扣案附表五編號1 、2 、3 所示之槍彈
，均沒收。
    事  實
一、丙○○明知非經許可，不得持有具殺傷力之槍彈，竟於民國
    92 年7月間，在網際網路上，向姓名年籍不詳綽號「鬼遂宗
    」之成年人，以新台幣（下同）17,000元之價格，購買附表
    1 所示具殺傷力之槍彈，並在高雄市三民區「樹德家商」旁
    取得「鬼遂宗」所交付之槍彈，未經許可而持有之。嗣於同
    年12月19日上午5時許因他案為警通知前往高雄市政府警察
    局三民第一分局（下稱，三民第一分局）接受詢問，而在上
    開持有槍彈之事實尚未經具偵查犯罪權限之機關發覺前，自
    首持有上開槍彈，並帶同警方前往其高雄市○○區○○路82
    之23號14樓住處取出並報繳前開其所持有之槍彈。
二、己○○、子○○明知未經許可，不得製造、持有槍彈。己○○竟基於製造、持有槍枝之犯意，自91年9 月間起，獨自或
    與子○○或姓名年籍均不詳之成年友人基於共同製造槍枝之
    犯意聯絡，由姓名年籍不詳之友人將購入之玩具槍交予己○○，或由己○○前往高雄市新興區○○○路「原宿廣場」內
    之「華山道具行」以每枝5000元之價格購入玩具槍後，己○○即將玩具槍分解，並委由不知情之車床工廠代工製造金屬
    槍管，利用其所有如附表三編號1、2、8之工具，以換裝金
    屬槍管之方式，改造附表編號所示之可射發子彈具殺傷力之
    手槍而持有。子○○並因此取得如附表四所示具殺傷力之槍
    枝，未經許可持有之。又己○○另基於製造、持有子彈之犯
    意，於92年11月前之不詳時間，以玩具金屬彈殼加裝鋼珠之
    方式，利用其所有如附表三編號3至8所示之物，改造如附表
    二編號9、10、11所示之具殺傷力之子彈而持有。又己○○
    承上開持有子彈之犯意，於92年2月某日（約農曆過年時）
    在高雄市○○路○○路口向姓名年籍不詳綽號「阿奇」之成
    年人，購買及收受「阿奇」贈與之附表二編號6、7、8等具
    殺傷力之子彈，未經許可持有之。嗣於92年12月21日晚上因
    警調查高雄市○○區○○路曾長發議員服務處遭槍擊案件，
    知悉己○○與子○○持有槍枝等情，經通知渠等到場後，渠
    等自白製造及持有槍彈等情，並帶同警方前往附表二、三、
    四所示等處，起獲渠等所製造、持有之槍彈及改造槍彈所用
    之工具等物，而悉上情。
三、戊○○明知未經許可，不得持有具殺傷力之槍彈，竟於86年
    7 月間，向姓名年籍不詳綽號「坤造」之成年人，以500,00
    0 元之價格，購買附表五所示具殺傷力之槍彈，未經許可而
    持有之。嗣因高雄市議員曾長發之次子曾俊誠，於92年12月
    9日凌晨2時及5時許，偕同多位姓名年籍均不詳之人前往在
    高雄市三民區○○○路莫志雄所經營之「金峰KTV」店內毆
    打莫志雄。癸○○、甲○○、丁○○、戊○○、乙○○（現
    由軍事法院審理中）等5人為替莫志雄出氣，乃共同基於未
    經許可持有具殺傷力之槍彈、恐嚇他人身體安全之概括犯意
    ，先由乙○○依癸○○指示於同年12月10日凌晨1時許，前
    往高雄市三民區○○○路273號高雄市議員曾長發服務處（
    案發時已搬遷他處，下稱，曾長發議員舊服務處）附近勘查
    狀況，待乙○○回報後，癸○○乃偕同戊○○、丁○○、甲○○等3人，由戊○○攜帶其所持有之附表五編號1至3之制
    式槍彈，於同日凌晨3時30分許，由丁○○駕駛車牌號碼DW-
    8322號自用小客車，搭載癸○○；甲○○騎乘機車後載戊○○，前往曾長發議員舊服務處，抵達後，戊○○隨即持上開
    槍彈，朝該服務處玻璃連開6 槍，致生危害於安全。癸○○
    復於11日凌晨2 時15分許，命丁○○駕駛車牌號碼ZL-0340
    號自用小客車，搭載戊○○、甲○○，前往上揭服務處，由
    乘坐於右前座之戊○○持附表五編號1 至3 之制式手槍、子
    彈，朝服務處玻璃連開8 槍（毀損部份未據告訴），致生危
    害於安全。戊○○繼續持有具殺傷力之手槍、子彈，並於同
    年12月12日晚上9 時許，夥同不知情之潘信助（經本院93
    年訴字0 0187 1號判決無罪，臺灣高等法院高雄分院上訴駁
    回），攜帶附表五之制式槍彈，前往高雄市○○區○○街
    170 號，由戊○○持槍彈，朝現場之人身體擊發7 槍（傷害
    部份均未據告訴）後逃逸。嗣於同年12月27日上午6 時30分
    許，在高雄市新興區○○○路與六合路口，為警拘提，並經
    戊○○同意後前往高雄市○鎮區○○街19巷7 號3 樓住處搜
    索，扣得如附表編號五所示之槍彈。
四、案經高雄市政府警察局三民第一分局報告臺灣高雄地方法院
    檢察署檢察官偵查起訴。
    理  由
甲、證據能力部分：
一、按被告以外之人，於審判外之言詞或書面陳述，除法律有規
    定者外，不得作為證據；又被告以外之人（包括證人、鑑定
    人、告訴人、被害人及共同被告等）於檢察事務官、司法警
    察官或司法警察調查中所為之陳述，與審判中不符時，其先
    前之陳述具有較可信之特別情況，且為證明犯罪事實存否所
    必要者，得為證據，刑事訴訟法第159 條第1項 、第159 條
    之2 分別定有明文。是被告以外之人於司法警察（官）調查
    中所為之陳述，依刑事訴訟法第159 條第1 項規定，係屬傳
    聞證據，原則上無證據能力，惟如該陳述與審判中不符時，
    其先前之陳述具有較可信之特別情況，且為證明犯罪事實存
    否所必要者，依同法第159條之2規定（即刑事訴訟法第159
    條第1項所指之「除法律有規定者外」），始例外認為有證
    據能力；如該陳述與審判中相符時，因該陳述並不符合刑事
    訴訟法第159條之2有關傳聞例外之規定，故不得作為認定本
    案犯罪事實有無之證據，此時，當以證人於審判中之陳述作
    為證據。另所謂「前後陳述不符」之要件，應就前後階段之
    陳述進行整體判斷，以決定其間是否具有實質性差異，惟無
    須針對全部陳述作比較，陳述之一部分有不符，亦屬之。又
    「證明犯罪事實之存否所必要」，即使用證據之必要性，係
    指因無法再從同陳述者取得證言，而有利用原陳述之必要性
    ，只要認為該陳述是屬於與犯罪事實存否相關之事實，並為
    證明該事實在實質上之必要性即可。而「具有可信之特別情
    況」，係指依陳述時之外部客觀情況而言，足以令人相信該
    陳述是虛偽之危險性不高，必須綜合該陳述是否未受到外力
    影響；陳述人之觀察、記憶、表達是否正確及有無偽證之各
    項因素，而為判斷。經查：
１、共同被告癸○○、丁○○、甲○○、戊○○，於警詢陳述關
    於共同被告部分，與渠等於本院審理時以證人身分證述內容
    不符，然渠等於警詢時，均以涉嫌人身分接受詢問，詢問過
    程中亦經告知得行使刑事訴訟法第95條之各款權利，且無遭
    強迫脅迫利誘等情事，又係證明犯罪事實之存否所必要，是
    渠等於警詢陳述關於其他共同被告部分，應具特別可信之情
    況，自得採為本案之證據。
２、證人乙○○於警詢證述與本院審理時證述內容不符，然其於
    警詢並未遭強暴脅迫等情事，業據其於警詢後接受檢察官訊
    問時陳述明確（見92年度偵字第25862 號卷，下稱偵4 卷，
    47頁），又依其陳述當時距離案發時間較近、且案發後即因
    案入監執行，其供述亦無來自其他被告之壓力等客觀情況，
    應具有較可信之特別情況，其於警詢中之陳述得採為本案之
    證據。
二、按被告以外之人於偵查中向檢察官所為陳述，除顯有不可信
    之情況者外，得為證據，刑事訴訟法第159條之1第2項定有
    明文。偵查中對被告以外之人所為之偵查筆錄，或被告以外
    之人向檢察官所提之書面陳述，性質上均屬傳聞證據。惟現
    階段刑事訴訟法規定檢察官代表國家偵查犯罪、實施公訴，
    依法其有訊問被告、證人及鑑定人之權，證人、鑑定人且須
    具結，而實務運作時，檢察官偵查中向被告以外之人所取得
    之陳述，原則上均能遵守法律規定，不致違法取供，其可信
    度極高。職是，被告以外之人前於偵查中已具結而為證述，
    除反對該項供述得具有證據能力之一方，已釋明「顯有不可
    信之情況」之理由外，不宜即遽指該證人於偵查中之陳述不
    具證據能力。證人即共同被告丁○○於偵查中以證人身分具
    結後之陳述，被告及辯護人均未曾提及檢察官在偵查時有不
    法取供之情形，且於本院審理時經以證人身分證述接受其餘
    共同被告之詰問，其於偵查中之證言，並無顯不可信之情況
    ，依前述說明，渠等於偵查中之證言自具有證據能力。
三、按刑事訴訟法第159條之5規定，被告以外之人於審判外之陳
    述，雖不符前4條之規定，而經當事人於審判程序同意作為
    證據，法院審酌該言詞陳述或書面陳述作成時之情況，認為
    適當者，亦得為證據。當事人、代理人或辯護人於法院調查
    證據時，知有第159條第1項不得為證據之情形，而未於言詞
    辯論終結前聲明異議者，視為有前項之同意。證人盧崑鴻、
    林柏嘉、朱德潤、劉禛祥、宋榮輝於警詢所述，均為被告以
    外之人於審判外之陳述，屬傳聞證據，被告戊○○知有不得
    作為證據之情形，未於本案辯論終結前聲明異議，且本院斟
    酌上開被告以外之人於警詢所述，過程並無受不當外力之影
    響，認適合作為本案之證據，依前揭規定，認渠等之陳述應
    有證據能力。
乙、實體部分：
一、事實一、二（即被告丙○○、己○○、子○○部分）部分：
    被告丙○○持有槍彈；被告己○○、子○○製造、持有槍彈
    等事實，業分據渠等於警詢、偵查及本院審理時均坦承不諱
    （見三民第一分局高市警三（壹）分三字第0930001099號刑
    事案件偵查卷宗，下稱警卷1，第54至95頁；92年度偵字第
    25665號卷，下稱偵卷1，第68頁；92年度偵字第25667號卷
    ，下稱偵卷2，第5頁；本院95年8月3日審判筆錄第7頁）。
    並有附表一至四所示之槍彈及製造槍彈之工具等物扣案可資
    佐證。該等扣案槍彈，經鑑定後，均具殺傷力，亦有如附表
    一至四所示之內政部警政署刑事警察局槍彈鑑定書在卷可憑
    。被告丙○○、己○○、子○○任意性自白與事實相符，足
    堪採信。事證已臻明確，應依法論科。
二、事實三（被告癸○○、丁○○、甲○○、戊○○部分）部分
    ：
    訊據被告癸○○、丁○○、甲○○固不否認曾長發議員舊服
    務處遭人持槍射擊之事實，惟均矢口否認涉有共同持有具殺
    傷力之制式槍彈及恐嚇危害安全犯行。被告戊○○雖對於持
    有制式槍彈及持槍彈前往曾長發議員服務處射擊之事實固供
    承不諱，惟亦矢口否認與被告癸○○、丁○○、甲○○間有
    犯意聯絡及行為分擔。被告癸○○辯稱：持槍前往曾長發議
    員舊服務處射擊，均係被告戊○○、甲○○臨時決定，伊是
    渠等開槍後始知情，警詢時係因積欠他人債務，想說自白犯
    罪可以藉此機會躲避云云；被告丁○○辯稱：第1次槍擊，
    係戊○○與甲○○自行前往曾長發議員舊服務處開槍後，始
    告知伊與癸○○，癸○○始要求伊駕車一同前往曾長發議員
    舊服務處查看；第2次應戊○○之要求，駕車搭載甲○○、
    戊○○一同前往曾長發議員服務處，不知戊○○欲持槍朝服
    務處射擊云云；被告甲○○則以：伊與莫志雄不熟，亦未曾
    在莫志雄住處商議報復情事，第1次係戊○○邀伊共乘1部機
    車前往曾長發議員服務處，但不知戊○○前往該處之用意為
    何，第2次伊與丁○○一同開車去接戊○○前往曾長發議員
    舊服務處，伊不知戊○○要再度朝曾長發議員舊服務處開槍
    射擊云云；被告戊○○則以：伊不認識莫志雄，沒有前往莫
    志雄住處商議持槍掃射等情，第1次槍擊，是伊臨時起意找
    甲○○前往，第2次係伊要求甲○○、丁○○駕車搭載伊前
    往，渠等均不知伊欲再度朝服務處開槍射擊云云，惟查：
１、被告戊○○持有附表五所示之制式槍彈，並於92年12月12日
    晚上9時許，攜帶其所持有附表五之制式槍彈，夥同不知情
    之潘信助，前往高雄市○○區○○街170號，由戊○○持附
    表五編號1至3之制式槍彈，朝現場之人身體擊發7槍之事實
    ，業據其於警詢供認不諱，並有證人盧崑鴻、林柏嘉、朱德
    潤、劉禎祥、宋榮輝等人於警詢時證述綦詳（見警卷一第
    161至173頁、第185頁），且有上開槍彈扣案可佐，此部份
    事實，應可認定。
２、高雄市議員曾長發之次子曾俊誠，於92年12月9 日凌晨2時
    及5 時許，偕同多位姓名年籍均不詳之人前往在高雄市三民
    區○○○路莫志雄所經營之「金峰KTV 」店內，毆打莫志雄
    。癸○○、甲○○、丁○○、戊○○及乙○○等5 人為替莫
    志雄出氣，乃先由乙○○依癸○○指示於同年12月10日凌晨
    1 時許，前往曾長發議員服務處附近勘查狀況，待乙○○回
    報後，癸○○乃偕同戊○○、丁○○、甲○○等3人，由戊○○攜帶其所持有之附表五編號1至3之制式槍彈，於同日凌
    晨3時30分許，由丁○○駕駛車牌號碼DW-8322號自用小客車
    ，搭載癸○○；甲○○騎乘機車後載戊○○，前往曾長發議
    員舊服務處，抵達後，由戊○○持上開槍彈，朝該服務處玻
    璃連開6槍。癸○○復於翌日（即11日）凌晨2時15分，命丁○○駕駛車牌號碼ZL-0340號自用小客車，搭載戊○○、甲○○，前往上揭服務處，由乘坐於右前座之戊○○持附表五
    編號1至3之制式槍彈，朝服務處玻璃連開8槍之事實，業分
    據被告癸○○、丁○○、甲○○及戊○○於警詢時供認明確
    （見警卷1第100、119、120、122、123、126、127頁）。核
    與證人乙○○於警詢證述：伊得知莫志雄在所經營之店內遭
    人毆打，為了幫莫志雄出口氣，因對方係市議員曾長發「綽
    號：卡仔」之子，於是計劃前往九如路曾長發議員服務處開
    槍洩憤，92年12月10日凌晨1時許，伊前往癸○○經營之「
    金喜KTV」，癸○○命伊開車前往曾長發議員舊服務處查看
    等語（見警卷1第25、26頁）；共同被告丁○○以證人身分
    於偵查中亦具結稱：癸○○邀伊參與第1、2次槍擊，分工情
    況係第1次為伊開車搭載癸○○，甲○○騎乘機車搭載戊○○，由戊○○開槍，第2次由伊開車搭載甲○○、戊○○前
    往，癸○○並未一同前往等語（見92年度偵字第195940 號
    卷，下稱偵卷3，第18頁）大致相符。並有曾長發議員舊服
    務處遭槍擊後之現場照片在卷可佐（見92年度他字第5257號
    卷，下稱他卷，第10至12頁）。92年12月10日案發後現場雖
    僅發現5枚彈殼，然被告戊○○第1次槍擊時係射擊6發，業
    據其於警詢時供述明確，共同被告甲○○於警詢時亦供述：
    戊○○持槍射擊6、7發等語。衡情，槍擊現場倘未能即刻封
    鎖，可能因事後人為因素而改變，現場尋獲之彈殼，可能僅
    為實際擊發之部分，是以，第1次槍擊應係發射6發無誤。
３、證人乙○○於本院審理時雖證稱：伊於警詢證述因遭警刑求
    ，所為之陳述與事實不符，當時經過情形均不記得等語，然
    其亦表示偵查中所述均屬實，且對照證人乙○○於92年12月
    24日警詢（即第4次詢問）結束後，接受檢察官訊問時，明
    確陳稱：警詢所述均實在，未遭刑求等語（見偵4卷，47頁
    ），足見其於本院審理時之證述，顯係迴護被告之詞，洵無
    可採。
４、共同被告戊○○雖以證人身分於本院審理時證稱：槍擊是伊
    臨時決定，癸○○係事後才知情，丁○○、甲○○雖曾與伊
    一同前往，然渠等僅應伊之要求，搭載伊前往，對於伊攜帶
    槍彈之事均不知情等語。然其對於事前是否討論報復乙節，
    先證稱：第1次去開槍，是因為他們（癸○○）都只有講一
    講沒有行動，所以自己決定找甲○○騎乘機車搭載伊前往等
    語（見本院卷三審判筆錄第22、25頁）；後改稱：沒有討論
    要報復一事（見本院卷三審判筆錄第28頁）等語，已有齟齬
    ；又其證稱：第2次欲前往曾長發議員服務處時，上車後，
    伊向丁○○、甲○○表示欲前往曾長發議員服務處，丁○○
    曾提及是否需告知癸○○等語（見本院卷三審判筆錄第23、
    24頁），丁○○對於開槍報復乙節若全然不知，則依戊○○
    要求搭載戊○○前往即可，何須在戊○○告知目的地後，提
    及癸○○。又衡情，本件槍擊示威乃肇因於莫志雄遭曾俊誠
    率人毆打、砸店，被告戊○○自承不認識莫志雄，豈會無端
    涉入莫志雄與曾俊誠之紛爭，又自陷相關刑事責任追訴之危
    險；再者，戊○○證稱：第1次找甲○○搭載伊前往，係因
    為他們（癸○○）只是嘴上說說，根本沒有行動，才主動向
    甲○○詢問，是否知悉曾長發議員服務處在何處，有無機車
    、口罩等語（見本院卷三審判筆錄第22頁）。被告甲○○既
    不否認其知悉莫志雄遭毆打乙節，則以其當時已係年滿27歲
    之成年人之智識，縱當時係寒冬時令，何須由戊○○刻意提
    醒有沒有口罩，又豈能毫無意識戊○○提醒伊戴口罩之舉有
    其特殊用意。此外，第2次槍擊距離第1次尚不滿1日，甲○○對於戊○○再度邀伊前往同一地點之目的推稱完全不知，
    顯難採信。戊○○之證詞，不僅前後矛盾，亦與常情不符，
    實無足為有利被告癸○○、甲○○、丁○○之認定。
５、共同被告癸○○以證人身分於本院審理時先證述：為躲避債
    務，始於警詢及偵查中為不利於己之陳述，且又因為該案涉
    及自己的朋友，始供述曾與丁○○一起去接戊○○、甲○○
    回來等語；後改稱：因警察告知甲○○等人均已坦承，要伊
    別節外生枝，伊為避免麻煩，又想說可以躲避個人債務，才
    供述坦承犯行等語（見本院卷三審判筆錄第37、38頁）。然
    因為躲避債務羅織罪狀自陷囹圄，衡諸經驗法則，已誠難想
    像，又其供述之內容被告甲○○、丁○○等人所涉犯行，均
    非毫不相干，倘其所供述內容並非實情，豈會僅因個人債務
    因素不僅自白犯罪又陷朋友於不義，癸○○於本院審理時證
    述內容，亦非可採。
６、共同被告丁○○以證人身分於本院審理時雖證稱：92年12月
    10日凌晨並未與癸○○、甲○○及戊○○等人前往九如路曾
    長發服務處，翌日（即11日）凌晨，戊○○邀伊駕車與甲○○一同前往該處，戊○○並未表示其目的為何，甲○○亦不
    知戊○○有攜帶槍枝，抵達該處後，戊○○在車上持槍射擊
    ，開完槍伊等就離開等語（見本院卷二審判筆錄第8 、9 頁
    ）。然其亦明確證稱：伊於偵查中所述實在等語（見本院卷
    二審判筆錄第11頁）。而對照其偵查中證述：是癸○○邀伊
    參與第1 、2 次槍擊，分工情況係第1 次為伊開車搭載癸○○，甲○○騎乘機車搭載戊○○，由戊○○開槍等語，第2
    次由伊開車搭載甲○○、戊○○前往，癸○○並未一同前往
    等語（見偵卷3 ，第18頁），先後明顯有異，其於本院之證
    述尚不得採為有利共同被告癸○○、甲○○之認定。
７、共同被告甲○○雖以證人身分於本院審理時證稱：第1 次伊
    與戊○○前往九如路曾長發議員服務處開槍射擊時，丁○○
    並未一同前往，事發後，丁○○也沒有開車來接伊與戊○○
    ，第2 次也沒有跟丁○○說要去曾長發的服務處等語（見本
    院卷三審判筆錄第41頁），然細繹2 次與其一同前往之戊○○於本院審理時證述：第2 次要出發時，有告訴丁○○要去
    曾長發的服務處，抵達時，伊表示要去開幾槍，結果丁○○
    又繞了1 圈，並表示說還要多繞1 圈，伊表示不用了即直接
    開槍等語（見本院卷三審判筆錄第24頁），丁○○明顯知悉
    戊○○將朝曾長發服務處開槍射擊乙節。證人甲○○證述內
    容與戊○○之證言已有矛盾，又參以，被告戊○○於警詢時
    證稱：92年12月10日凌晨3 時30分許，伊搭乘甲○○騎乘之
    機車，丁○○駕車搭載癸○○跟隨把風，前往九如路曾長發
    議員服務處等語（見警卷1 第120 頁），其以證人身分於本
    院審理時並未否認其於警詢陳述之真實性，證人甲○○於本
    院之證言，尚難採為有利被告丁○○之認定。
８、縱上，被告癸○○、甲○○、丁○○、戊○○以前揭情詞置
    辯，均無足採，渠等基於非法持有槍彈恐嚇危害安全之犯意
    聯絡，由戊○○提供槍彈，4 人一同前往曾長發議員舊服務
    處開槍射擊，事證已臻明確，應依法論科。
二、論罪科刑：
１、按未經許可持有槍彈為繼續犯，於其終止持有之前，犯罪行
    為仍在繼續實施之中，其間法律縱有變更，但其行為既繼續
    實施至新法施行以後，自無行為後法律變更，應為新舊法比
    較之問題，而應適用其行為終止時之現行條例論處（最高法
    院89年度臺非字第186號判決意旨參照）。
２、又按未經許可持有槍、彈，一經持有即成立犯罪；至其持有
    之繼續乃行為之繼續，俟持有行為終了為止，僅屬一個持有
    行為，不得割裂論罪。若以之犯他罪，兩罪間之關係如何，
    應視開始持有之原因為斷。如早已非法持有槍彈，後另起意
    犯罪；或意圖犯甲罪而持有槍、彈，卻持以犯乙罪，均應以
    數罪併罰論處，必因意圖犯某罪而持有槍、彈，後果以之犯
    該罪，兩罪間始有牽連犯之適用（最高法院89年度臺上字第
    12 39 號、第5376號、90年度臺上字第1035號、第7498號判
    決意旨參照）。
３、被告丙○○部分：
    被告丙○○未經許可持有可射發子彈具殺力之改造槍枝、子
    彈，其行為後槍砲彈藥刀械管制條例就未經許可持有槍枝之
    部分已有修正（如附表），經比較結果，以行為時（即90年
    11 月14 日修正公布）槍砲彈藥刀械管制條例較有利於被告
    ，依刑法第2條第1項前段之規定，核其所為係犯90年11月14
    日修正公布之槍砲彈藥刀械管制條例第11條第4項未經許可
    持有可射發金屬或子彈之改造手槍罪及同條例第12條第4項
    之未經許可持有子彈罪。而被告持有上開具有殺傷力之子彈
    5顆之行為，因該5顆子彈均屬同條例第12條第4項規定所處
    罰之子彈，侵害該規定保護之單一社會法益，僅犯單一之未
    經許可持有子彈罪。又被告丙○○同時持有改造手槍及子彈
    ，係以一行為觸犯二罪名，為想像競合犯，應依刑法第55條
    前段之規定，從一重論以同條例第11條第4項未經許可持有
    其他可發射子彈具有殺傷力之改造手槍罪。又被告丙○○於
    司法警察發覺前，自首其未經許可持有具殺傷力之槍彈犯行
    並報繳所持有之槍彈，應依槍砲彈藥刀械管制條例第18條之
    規定，減輕其刑。槍砲彈藥刀械管制條例第18條係刑法第62
    條之特別規定，爰不在依刑法第62條之規定，減輕其刑，附
    此敘明。爰審酌被告丙○○未經許可持有具殺傷力之改造手
    槍1枝、改造子彈5顆，影響社會治安，惟念被告犯後坦承犯
    行，態度尚佳，且未持之犯罪等一切情狀，量處如主文所示
    之刑，及併科如主文所示之罰金，並就罰金部分，依刑法第
    42條第2項併予諭知易服勞役之折算標準（新舊法比較詳後
    述）。
４、被告己○○、子○○部分：
、被告己○○未經許可製造可射發子彈具殺力之手槍、子彈，
    被告子○○未經許可製造可射發子彈具殺傷力之手槍，渠等
    行為後槍砲彈藥刀械管制條例就未經許可持有手槍之部分已
    有修正（如附表），經比較結果，以行為時（即90年11月14
    日修正公布）槍砲彈藥刀械管制條例較有利於被告，依刑法
    第2條第1項前段之規定，核被告己○○所為係犯90年11月14
    日修正公布之槍砲彈藥刀械管制條例第11條第1項未經許可
    製造可發射子彈具有殺傷力之手槍罪及同條例第12條第1項
    之未經許可製造子彈罪。被告子○○所為，係犯同條例第11
    條第1項未經許可製造可射發子彈具有殺傷力之手槍罪。
、被告己○○與子○○就上開未經許可製造可射發子彈具殺傷
    力之手槍罪，有犯意聯絡，行為分擔，為共同正犯。
、被告己○○未經許可持有土造金屬槍管等槍彈之主要組成零
    件之犯行，為未經許可製造可發射子彈具有殺傷力之槍彈罪
    之階段行為；其持有可發射子彈具有殺傷力之槍枝及子彈之
    低度行為，為其製造之高度行為所吸收，均不另論罪。
、按非法製造槍砲彈藥刀械等違禁物，所侵害者為社會法益，
    如果同時製造之違禁物客體種類相同（同為手槍，或同為子
    彈，或同為爆裂物），縱令製造完成之客體有數個（如數枝
    手槍、數顆子彈、數顆爆裂物），應仍為單純一罪，不發生
    想像競合犯之問題，除非同時製造2 種以上不相同種類之違
    禁物客體（如同時製造手槍及子彈，或手槍及爆裂物），始
    有一行為觸犯數罪名之想像競合犯適用（最高法院90年度臺
    上字第7213號判決要旨參照）。被告己○○同時獨自或與友
    人共同製造數枝可射發子彈具殺傷力之槍枝及數顆子彈具殺
    傷力之子彈，僅分別成立單純一罪，不發生想像競合的問題
    。
、按修正前刑法第55條所謂之牽連犯，必須2 個以上之行為有
    方法與結果之關係者，始足構成，亦即必須以犯一罪之方法
    行為犯他罪，或以犯一罪之結果行為犯他罪，方有牽連關係
    之可言。而槍枝及子彈，固常配合使用，但就製造而言，其
    間並無互為方法結果之牽連關係，難論以牽連犯，最高法院
    91年度台上字第2399號判決意旨可資參照。本件被告己○○
    雖有製造改造手槍及子彈犯行，然製造改造手槍並非必然須
    製造子彈，二者並無關係性，揆之上開最高法院判決意旨，
    被告所犯之未經許可製造可發射子彈具有殺傷力之改造手槍
    及未經許可製造子彈罪，二者並無方法結果或原因目的之牽
    連關係。被告己○○所犯上開未經許製造可發射子彈具有殺
    傷力之改造手槍罪、未經許可製造子彈既遂罪間，犯意各別
    ，行為互異，應予分論併罰。
、公訴意旨雖未論及被告己○○製造子彈犯行，然其持有子彈
    與既與起訴之未經許可製造子彈罪有吸收犯之實質上一罪關
    係，應為起訴效力所及，本院自得併予審理；又公訴意旨以
    被告己○○、子○○係犯未經許可製造槍枝罪與持有槍彈間
    有牽連關係，認應從一重論以持有槍彈罪，應有未合，附此
    敘明。
、自首部分：刑法第62條所規定之自首，以對於未發覺之罪，
    向有偵查權之機關或公務員自承犯罪，進而接受裁判為要件
    ；而具有裁判上一罪關係之犯罪，苟全部犯罪未被發覺前，
    行為人僅就其中一部分犯罪自首，固仍生全部自首之效力，
    反之，倘其中一部分犯罪已先被有偵查權之機關或公務員發
    覺，行為人方就其餘未被發覺之部分，自動供認其犯行時，
    因與上開自首之要件不符，自不得適用自首之規定減輕其刑
    。又所謂發覺，並非以有偵查犯罪之機關或人員確知其人犯
    罪無誤為必要，而於對其發生嫌疑時，即得謂為已發覺。又
    犯罪事實之一部既已被發覺，雖在檢察官或司法警察官訊問
    中，被告陳述其未發覺之部分犯罪行為，然並不符合刑法第
    62條之規定，不應認有自首之效力。最高法院90年度台上字
    第5435號、91年度台上字第3570號判決意旨可資參照。又按
    「犯本條例之罪，於偵查或審判中自白，並供述全部槍砲、
    彈藥、刀械之來源及去向，因而查獲或因而防止重大危害治
    安事件之發生者，減輕或免除其刑」，槍砲彈藥刀械管制條
    例第18條第4 項前段定有明文。所謂查獲，係指依其自白，
    查獲槍砲、彈藥、刀械之來源及去向而言，不包括自己持有
    被查獲之情形在內。經查：證人乙○○於92年12月18日前往
    三民第一分局接受詢問時，已供稱：當時「誌哥」（即己○○）右邊斜背一個黑包包，上車後從黑色包包抽出1 枝90手
    槍，「泡泡」（即子○○）從腰際取出1 枝90手槍給我們看
    等語（見警卷1 ，第20頁）。又據被告己○○於92年12月21
    日於三民第一分局接受詢問時稱：（你是什麼時候經通知前
    （往）本分局協助調查？）於92年12月（筆錄誤載為10月）
    20日18時許與子○○一起來分局協助調查槍擊事件；（當時
    你為何騙稱你所持有之槍枝丟棄於寶珠溝內？）我是自己想
    這樣就可以交代過去..... 等語（見警卷1 第56頁）。足見
    ，司法警察已可從乙○○之陳述，懷疑己○○、子○○持有
    槍彈之事實，被告己○○、子○○持有槍枝部分，既已經司
    法警察發覺，與持有具裁判上一罪關係之製造槍彈部分，雖
    尚未發覺，揆諸前述說明，仍與刑法第62條規定之自首要件
    不符，自不得以此減輕被告其刑。次查：被告己○○雖不符
    合刑法第62條之自首要件，然被告於偵查中自白與友人共同
    製造槍枝犯行後，交付友人持有之槍枝，係經己○○於偵查
    中自白而查獲，業經臺灣高雄地方法院檢察署檢察官以95
    年6月19日雄檢博河92偵字第25665號函覆本院說明無誤，而
    查獲之槍彈，均非己○○持有，應符合上開條例查獲去向之
    要件，自得援引槍砲條例第18條之規定，減輕其刑。
、量刑：爰審酌被告己○○與子○○，未經許可共同製造可射
    發子彈具殺傷力之槍枝，危害社會治安情節不輕，被告己○○製造完成之改造手槍達5 枝（其中1 枝即與子○○共同製
    造，由子○○持有）、具殺傷力改造子彈38顆（經鑑定試射
    11顆）惡性較重，惟念渠等犯後均坦承犯行，主動帶同警方
    起出所製造、持有之槍彈，態度良好等一切情狀，量處如主
    文所示之刑，併科如主文所示之罰金，另就罰金刑部分，均
    依修正前刑法第42條第2項之規定，分別諭知易服勞役之折
    算標準。
、沒收：扣案如附表二、三、四所示具殺傷力之槍枝、子彈及
    槍管、火藥等主要組成零件，均屬違禁物，應依刑法第38條
    第1 項第1 款、第2 項之規定，併予宣告沒收；附表三所示
    之底火等物，均為被告己○○所有，分別供其製造槍枝、子
    彈所用，爰依刑法第38條第1 項第2 款之規定分別於該等罪
    名項下，為沒收之諭知。又其中附表四所示之槍枝，係被告
    己○○與子○○共同製造，自應分別於渠等主文項下，均宣
    告沒收。
５、被告戊○○、癸○○、丁○○、甲○○部分：
、被告戊○○持有手槍及子彈，因持有狀態自87年繼續至92年
    ，此段期間內之槍砲彈藥刀械管制條例關於該部分均未修正
    ，依前述說明均不生法律變更之問題，應以92年查獲時（即
    90 年11 月14日修正公布）之槍砲彈藥刀械管制條例為行為
    時之法律。是被告戊○○持有槍彈後，嗣與知情之被告癸○○、丁○○、戊○○一同前往曾長發議員服務處，由被告戊○○持槍朝服務處射擊，均係犯90年11月14日修正公布之槍
    砲彈藥刀械管制條例第7條第4項未經許可持有手槍、同條例
    第12條第4項之未經許可持有子彈罪及刑法第305條之恐嚇危
    害安全罪。渠等就上開罪間，有犯意聯絡行為分擔，為共同
    正犯。渠等先後2次恐嚇危害安全犯行，時間緊接、方法一
    致，所犯構成要件相同，顯係基於概括犯意反覆為之，應依
    廢止前刑法第56條之規定，論以一罪，併加重其刑。又被告
    戊○○於87年持有附表五槍彈之初，並無犯本件恐嚇危害安
    全罪之意圖，而係其於無故持有行為繼續中，因與被告癸○○、丁○○、甲○○等人為圖報復，始另行起意持以犯恐嚇
    罪，故其持有本件槍彈與嗣後所犯連續恐嚇危害安全罪之間
    ，並無牽連關係，應予分論併罰（最高法院90年度台上字第
    7498號判決參照）。被告癸○○、丁○○、甲○○與被告戊○○同時持有槍彈，均係以一行為觸犯二罪名，為想像競合
    犯，應依刑法第55條前段之規定，從一重論以同條例第7條
    第4項未經許可持有手槍罪。又被告癸○○、丁○○、甲○○，所犯持有手槍與恐嚇罪間，有手段目的之牽連關係，應
    依修正前刑法第55條之規定，論以未經許可持有手槍罪。
、爰審酌被告戊○○未經許可持有槍彈已有不是，竟又與被告
    癸○○、丁○○、甲○○等人以持槍掃射之方式，恐嚇曾長
    發，所為危害治安情節重大，又渠等因莫志雄遭人毆打，即
    以上開方式尋求報復，惡性不輕，案發後雖已於警詢、偵查
    坦承犯行，然於本院審理時均翻異前詞否認犯行，難見悔意
    ，其中被告戊○○雖自白犯罪，然仍飾詞為其他共犯開脫，
    亦難認其犯後態度良好，此外本件恐嚇危害安全犯行，係由
    被告癸○○提議，其惡性顯較其他被告為重等一切情狀，量
    處如主文所示之刑，另就被告戊○○所犯上開二罪，依修正
    前刑法第51條第5 款之規定定其應執行之刑，並均依修正前
    刑法第42條之規定，分別諭知易科罰金之折算標準。扣案附
    表五所示之槍彈係被告戊○○未經許可所持有，其中編號1
    至3 之槍彈亦係其與被告癸○○、丁○○、甲○○共同持有
    犯恐嚇危害安全所用，是均應於渠等所犯罪名項下，均併予
    宣告沒收。至被告戊○○、癸○○、丁○○、甲○○持以恐
    嚇危害安全所用之制式子彈，部分已在犯罪現場擊發，已非
    違禁物，爰不另為沒收之諭知。
６、新舊法比較（刑法部分）：
、連續犯部分：被告癸○○、丁○○、甲○○及戊○○行為後
    ，刑法第56條連續犯之規定，業於94年1 月7 日修正公布刪
    除，並於95年7 月1 日施行，則被告之犯行，因行為後新法
    業已刪除連續犯之規定，此刪除雖非犯罪構成要件之變更，
    但顯已影響行為人刑罰之法律效果，自屬法律有變更，依新
    法第2 條第1 項規定，比較新、舊法結果，仍應適用較有利
    於被告之行為時法律即舊法論以連續犯（最高法院95年第8
    次刑事庭會議決議參照）。
、牽連犯部分：查被告癸○○、丁○○、甲○○行為後，94年
    1 月7 日修正公布之刑法，自95年7 月1 日施行，修正後之
    刑法刪除第55條關於牽連犯之規定。本件被告所犯上開未經
    許可持有手槍、恐嚇危害安全等罪具有牽連犯之關係，依修
    正前即行為時之規定，應從一重之未經許可持有手槍罪處斷
    ；依修正後之刑法既已刪除牽連犯之規定，則所犯上述各罪
    應依數罪併罰之規定分論併罰。比較新舊法之規定，修正後
    之規定並非較有利於被告，依刑法第2 條第1 項之規定，應
    適用行為時之法律，即適用修正前刑法第55條牽連犯之規定
    ，從一重之未經許可持有手槍罪處斷。
、罰金刑部分：94年1 月7 日修正，於95年7 月1 日施行之刑
    法第33條第5 款規定：「罰金：新臺幣1,000 元以上，以百
    元計算之。」而被告行為時之刑法第33條則規定：「罰金：
    1 元以上」，足認此部份被告行為時之法律有利於被告。
、易服勞役部分：被告行為時，刑法第42條第2 項前段規定：
    「易服勞役以1 元以上3 元以下折算1 日。」又被告行為時
    之易服勞役折算標準，業據修正前罰金罰鍰提高標準條例第
    2 條前段規定，就其原定數額提高為100 倍折算1 日，則本
    件被告行為時之易服勞役折算標準，應以銀元300 元折算1
    日，即新台幣900 元折算1 日。惟95年7 月1 日修正公布施
    行之刑法第42條第3 項前段規定：「易服勞役以新臺幣1,00
    0 元、2,000 元或3,000 元折算1 日。」比較修正前後之易
    服勞役折算標準，以修正後之規定，較有利於被告。
、數罪併罰部分：被告行為後，刑法第51條業於民國94年1月
    7 日修正公布，並於95年7 月1 日施行，修正前刑法第51條
    規定：「數罪併罰，分別宣告其罪之刑，依左列各款定其應
    執行者：」其中第5 款規定：「宣告多數有期徒刑者，於各
    刑中之最長期以上，各刑合併之刑期以下，定其刑期。但不
    得逾20年。」修正後刑法第51條第5 款規定：「宣告多數有
    期徒刑者，於各刑中之最長期以上，各刑合併之刑期以下，
    定其刑期。但不得逾30年。」比較結果，修正後刑法並非較
    有利於行為人，是被告己○○、戊○○依刑法第2 條第1項
    前段之規定，仍應依修正前刑法，定其應執行之刑。
、綜合上述其罪刑比較之結果：
I、被告丙○○部分：僅罰金易服勞役折算標準部分有新舊法比
    較之問題，經比較後（理由已如前述）依修正後之刑法定其
    易服勞役之折算標準（新台幣1,000元折算1日）。
II、被告己○○部分：被告己○○所犯上開罪刑，合併定應執行
    刑部份、罰金易服勞役部份，有比較新舊法之問題，其中定
    應執行刑部份，因修正前之刑法所定之最高度刑較低，此部
    分較有利於被告；罰金易服勞役部份，修正之刑法折算標準
    1000元折算1 日雖較舊法之900 元折算1 日對被告己○○有
    利，然修正後刑法之易服勞役折算之最高日數為1 年，修正
    前之刑法為6 個月，超出部分均依比例折算，依修正後之刑
    法被告己○○之罰金刑部份，經折算後應易服勞役1 年，依
    修正前之刑法僅6 個月。經綜合比較，以修正前之刑法較有
    利於被告己○○。
III、被告子○○部分：罰金易服勞役部份，修正後之刑法折算標
    準1,000 元折算1 日雖較舊法之900 元折算1 日對被告子○○有利，然修正後刑法之易服勞役折算之最高日數為1 年，
    修正前之刑法為6 個月，超出部分均依比例折算，依修正後
    之刑法被告子○○之罰金刑部份，經折算後應易服勞役約
    222 日，依修正後之刑法僅6 個月（180 日）。經綜合比較
    ，以適用修正前之刑法較有利。
Ⅳ、被告戊○○部分：被告戊○○所犯上開罪刑，連續犯、合併
    定應執行刑部份、罰金易服勞役部份，有比較新舊法之問題
    ，其中連續犯之部分，適用修正前之刑法較有利於被告戊○○；定應執行刑部份，因修正前之刑法所定之最高度刑較低
    ，此部分較有利於被告；罰金易服勞役部份，修正後之刑法
    折算標準1,000 元折算1 日雖較舊法之900 元折算1 日有利
    ，然修正後刑法之易服勞役折算之最高日數為1 年，修正前
    之刑法為6 個月，超出部分均依比例折算，依修正後之刑法
    戊○○罰金刑部份，經折算後應易服勞役1 年，依修正後之
    刑法僅6 個月。經綜合比較，以修正前之刑法較有利。
Ⅴ、被告癸○○、丁○○、甲○○部分：被告癸○○、丁○○、
    甲○○所犯上開罪刑，連續犯、牽連犯、罰金易服勞役部分
    ，均係修正前之刑法適用結果較有利。
據上論斷，應依刑事訴訟法299條第1項前段，90年11月14日修正
公布之槍砲彈藥刀械管制條例第7條第4項、第11條第1項、第4項
、第12條第4項、第18條、刑法第11條前段、第2條第1項、第28
條、修正前刑法第55條、廢止前刑法第56條、刑法第305條、第
42條第2 項、修正前刑法第42條第2 項、第3 項、修正前刑法第
51條第5 款、刑法第38條第1 項第1 款、第2 款，判決如主文。
本案經檢察官壬○○到庭執行職務。
中    華    民    國    95    年    8     月    31    日
                  刑事第一庭    審判長法  官  陳明富
                                      法  官  方百正
                                      法  官  陳宛榆
以上正本證明與原本無異。
如不服本判決，應於判決送達後10日內，向本院提出上訴狀。
中    華    民    國    95    年    9     月    1     日
                                      書記官  劉企萍
附錄本判決論罪法條
槍砲彈藥刀械管制條例第7條（90年11月14日修正公佈）
未經許可，製造、販賣或運輸火砲、肩射武器、機關槍、衝鋒槍
、卡柄槍、自動步槍、普通步槍、馬槍、手槍或各類砲彈、炸彈
、爆裂物者，處死刑、無期徒刑或7 年以上有期徒刑；處徒刑者
，併科新台幣3 千萬元以下罰金。
未經許可，轉讓、出租或出借前項所列槍砲、彈藥者，處無期徒
刑或5 年以上有期徒刑，併科新台幣1 千萬元以下罰金。
意圖供自己或他人犯罪之用，而犯前二項之罪者，處死刑或無期
徒刑；處徒刑者，併科新台幣5 千萬元以下罰金。
未經許可，持有、寄藏或意圖販賣而陳列第1 項所列槍砲、彈藥
者，處5 年以上有期徒刑，併科新台幣1 千萬元以下罰金。
第 1 項至第 3 項之未遂犯罰之。
槍砲彈藥刀械管制條例第11條（90年11月14日修正公佈）
未經許可，製造、販賣或運輸第4 條第1 項第1 款所稱其他可發
射金屬或子彈具有殺傷力之各式槍砲者，處5 年以上有期徒刑，
併科新臺幣1000萬元以下罰金。
未經許可，轉讓、出租或出借前項所列槍砲者，處3 年以上10年
以下有期徒刑，併科新臺幣700萬元以下罰金。
意圖供自己或他人犯罪之用，而犯前2 項之罪者，處無期徒刑或
7年以上有期徒刑，併科新臺幣1000萬元以下罰金。
未經許可，持有、寄藏或意圖販賣而陳列第1 項所列槍砲者，處
1 年以上7 年以下有期徒刑，併科新臺幣700 萬元以下罰金。
第1項至第3項之未遂犯罰之。
槍砲彈藥刀械管制條例第12條（90年11月14日修正公佈）
未經許可，製造、販賣或運輸子彈者，處1 年以上7 年以下有期
徒刑，併科新台幣500 萬元以下罰金。
未經許可，轉讓、出租或出借子彈者，處6 月以上5 年以下有期
徒刑，併科新台幣300 萬元以下罰金。
意圖供自己或他人犯罪之用，而犯前二項之罪者，處3 年以上10
年以下有期徒刑，併科新台幣700 萬元以下罰金。
未經許可，持有、寄藏或意圖販賣而陳列子彈者，處5 年以下有
期徒刑，併科新台幣300 萬元以下罰金。
第 1 項至第 3 項之未遂犯罰之。
中華民國刑法第305條
以加害生命、身體、自由、名譽、財產之事，恐嚇他人致生危害
於安全者，處2 年以下有期徒刑、拘役或3 百元以下罰金。
附表一：丙○○持有之槍彈
┌───┬───────┬───────┬────────────────┐
│編號  │名稱、數量    │查獲時間、地點│備                            註│
├───┼───────┼───────┼────────────────┤
│1     │改造手槍（槍枝│92年12月19日4 │係由仿SIGSAUER廠半自動手槍製造之│
│      │管制編號110215│時40分、高雄市│金屬玩具手槍，更換土造金屬槍管改│
│      │1939號，含彈匣│三民區○○路82│造而成之改造手槍，機械性能良好，│
│      │1個）1枝      │之23號14樓    │可擊發適用子彈，認具殺傷力【內政│
│      │              │              │部警政署刑事警察局刑鑑字第092024│
│      │              │              │56 46號（92偵字第25667號卷第18-2│
│      │              │              │3 頁）】。                      │
├───┼───────┼───────┼────────────────┤
│2     │改造子彈4 顆（│同上          │均係由玩具金屬彈殼加裝直徑6mm 之│
│      │扣案5 顆，送鑑│              │鋼珠，改造而成之改造子彈，採樣1 │
│      │試射1 顆，餘4 │              │顆試射，可擊發，認具殺傷力【內政│
│      │顆。）        │              │部警政署刑事警察局刑鑑字第092024│
│      │              │              │5646號（92偵字第25667號卷第18-23│
│      │              │              │ 頁）】。                       │
└───┴───────┴───────┴────────────────┘
 附表二 ：己○○改造、持有之槍彈
┌───┬────────┬───────┬───────────────┐
│編號  │名稱/數量       │查獲時間、地點│備                          註│
├───┼────────┼───────┼───────────────┤
│1     │改造手槍（槍枝管│92年12月21日15│係由仿GLOCK 廠17型半自動手槍製│
│      │制編號0000000000│時15分、高雄市│造之玩具手槍將原槍管彈室加裝土│
│      │號，含彈匣1 個）│三民區○○路25│造金屬管而成之改造手槍，機械性│
│      │1 枝            │0巷13號4樓之2 │能良好，可擊發適用子彈，認具殺│
│      │                │（建興市場1樓 │傷力【內政部警政署刑事警察局刑│
│      │                │攤位）        │鑑字第0920245647號（92偵字第25│
│      │                │              │665 號卷第119-136 頁）】。    │
├───┼────────┼───────┼───────────────┤
│2     │改造手槍（槍枝管│同上。        │係由仿GLOCK 廠17型半自動手槍製│
│      │制編號0000000000│              │造之玩具手槍將原槍管彈室加裝土│
│      │號，含彈匣1 個）│              │造金屬管而成之改造手槍，機械性│
│      │1 枝            │              │能良好，可擊發適用子彈，認具殺│
│      │                │              │傷力【內政部警政署刑事警察局刑│
│      │                │              │鑑字第0920245647號（92偵字第25│
│      │                │              │665號卷第119-136頁）】。      │
├───┼────────┼───────┼───────────────┤
│3     │土造鋼管槍（槍枝│同上          │係兩節式土造鋼管槍，以打擊底火│
│      │管制編號00000000│              │（藥）引爆子彈內火藥為發射動力│
│      │76號）1枝。     │              │，機械性能良好，可擊發適用子彈│
│      │                │              │，認具殺傷力【刑鑑字第09202456│
│      │                │              │47號（92偵字第25665 號卷第119-│
│      │                │              │136 頁）】。                  │
├───┼────────┼───────┼───────────────┤
│4     │改造手槍（槍枝管│93年01月08日16│係由仿GLOCK 廠17型半自動手槍製│
│      │制編號0000000000│時20分、高雄市│造之玩具手槍換裝土造金屬槍管而│
│      │號，含彈匣1 個）│三民區○○路與│成之改造手槍，機械性能良好，可│
│      │1枝。           │同盟路        │擊發適用子彈，認具殺傷力【內政│
│      │                │              │部警政署刑事警察局刑鑑字第0930│
│      │                │              │012821號（92偵字第25665 號卷第│
│      │                │              │111-118 頁）】。              │
├───┼────────┼───────┼───────────────┤
│5     │改造手槍（槍枝管│93年01月08日16│係由仿GLOCK 廠17型半自動手槍製│
│      │制編號0000000000│時50分、高雄市│造之玩具手槍換裝土造金屬槍管而│
│      │號，含彈匣1 個）│三民區保安宮金│成之改造手槍，機械性能良好，可│
│      │1枝。           │獅湖橋底      │擊發適用子彈，認具殺傷力【內政│
│      │                │              │部警政署刑事警察局刑鑑字第0930│
│      │                │              │012821號（92偵字第25665 號卷第│
│      │                │              │111-118頁）】。               │
├───┼────────┼───────┼───────────────┤
│6     │制式9厘米子彈6顆│同上。        │均係口徑9mm 之制式子彈，認均具│
│      │                │              │殺傷力【內政部警政署刑事警察局│
│      │                │              │刑鑑字第0920245647號（92偵字第│
│      │                │              │25665 號卷第119-136 頁）】。  │
├───┼────────┼───────┼───────────────┤
│7     │制式38子彈1顆   │同上。        │係口徑0.38吋之制式子彈，認具殺│
│      │                │              │傷力。【內政部警政署刑事警察局│
│      │                │              │刑鑑字第0920245647號（92偵字第│
│      │                │              │25665 號卷第119-136 頁）】。  │
├───┼────────┼───────┼───────────────┤
│8     │制式霰彈40顆（扣│同上          │均係12GAUGE 之制式霰彈，採樣10│
│      │案50顆，試射10顆│              │顆試射，均可擊發，認均具殺傷力│
│      │，餘40顆）      │              │。【內政部警政署刑事警察局刑鑑│
│      │                │              │字第0920245647號（92偵字第    │
│      │                │              │25665 號卷第119-136 頁）】。  │
├───┼────────┼───────┼───────────────┤
│9     │改造子彈22顆（扣│同上          │均係由玩具金屬彈殼加裝直徑6.0m│
│      │案32顆，試射10顆│              │m 之鋼珠改造而成之改造子彈，經│
│      │，餘22顆）      │              │採樣10顆試射，均可擊發，認均具│
│      │                │              │殺傷力。【內政部警政署刑事警察│
│      │                │              │局刑鑑字第0920245647號（92偵字│
│      │                │              │第25665 號卷第119-136頁）】。 │
│      │                │              │                              │
├───┼────────┼───────┼───────────────┤
│10    │改造子彈3 顆（扣│同上          │均係具直徑約9.0mm 金屬彈頭之土│
│      │案4 顆，試射1 顆│              │造子彈，經採樣1 顆試射，可擊發│
│      │，餘3 顆）      │              │，認均具殺傷力。【內政部警政署│
│      │                │              │刑事警察局刑鑑字第0920245647號│
│      │                │              │（92偵字第25665 號卷第119-136 │
│      │                │              │頁）】。                      │
├───┼────────┼───────┼───────────────┤
│11    │改造子彈1 顆（扣│93年1 月8 日17│均係由玩具金屬彈殼加裝直徑約6m│
│      │案2 顆，試射1 顆│時20分、高雄市│m 鋼珠改而成之改造子彈，經採樣│
│      │，餘1 顆）      │三民區○○路20│1 顆試射，可擊發，認具殺傷力。│
│      │                │2 巷高速公路涵│【內政部警政署刑事警察局刑鑑字│
│      │                │洞電箱旁      │第0000000000號（92偵字第25665 │
│      │                │              │號卷第111-118頁）】。         │
└───┴────────┴───────┴───────────────┘
 附表三：己○○改造槍彈枝工具
┌──┬───────────────┬───────┬─────────┐
│編號│名稱/數量                     │查獲時地      │備註              │
├──┼───────────────┼───────┼─────────┤
│1   │槍管10支【2 支土造金屬槍管為主│92年12月21日15│供改造槍枝所用。  │
│    │要組成零件，係違禁物，其餘非主│時15分、高雄市│                  │
│    │要組成零件】                  │三民區○○路25│                  │
│    │                              │0巷13號4樓之2 │                  │
│    │                              │（建興市場1樓 │                  │
│    │                              │攤位）        │                  │
├──┼───────────────┼───────┼─────────┤
│2   │彈簧1 批（18支）              │同上          │同上              │
├──┼───────────────┼───────┼─────────┤
│3   │彈殼47枚。                    │同上          │供改造子彈所用。  │
├──┼───────────────┼───────┼─────────┤
│4   │底火1盒（121顆）。            │同上          │同上              │
├──┼───────────────┼───────┼─────────┤
│5   │銅彈頭8顆。                   │同上          │同上              │
├──┼───────────────┼───────┼─────────┤
│6   │鐵珠1批。                     │同上          │同上              │
├──┼───────────────┼───────┼─────────┤
│7   │火藥1 瓶【火藥為炸彈或爆裂物的│同上          │同上              │
│    │主要組成零件                  │              │                  │
│    │係違禁物】                    │              │                  │
├──┼───────────────┼───────┼─────────┤
│8   │鑿釘2 支。                    │同上          │改造槍枝及子彈所用│
│    │                              │              │。                │
└──┴───────────────┴───────┴─────────┘
附表四：子○○持有之槍枝
┌───┬────────┬───────┬───────────────┐
│編號  │名           稱 │查獲時間、地點│備                          註│
├───┼────────┼───────┼───────────────┤
│1     │改造手槍（槍枝管│92年12月21日04│係由仿FN廠半自動手槍製造之金屬│
│      │制編號0000000000│時50分、高雄市│玩具手槍，換裝土造金屬槍管改造│
│      │號，含彈匣1 個）│三民區○○路（│而成之改造手槍，機械性能良好，│
│      │1枝。           │科工館側門花圃│可擊發適用子彈，認具殺傷力【內│
│      │                │下）          │政部警政署刑事警察局刑鑑字第09│
│      │                │              │00000000號（92偵字第25665 號卷│
│      │                │              │第75-77 頁）】。              │
└───┴────────┴───────┴───────────────┘
 附表五：戊○○持有之槍彈
┌───┬────────┬───────┬───────────────┐
│編號  │名稱/數量       │查獲時間、地點│備                          註│
├───┼────────┼───────┼───────────────┤
│1     │制式子彈5顆     │92年12月27日8 │均係口徑9mm 之制式子彈，認均具│
│      │                │時40分、高雄市│殺傷力【內政部警政署刑事警察局│
│      │                │前鎮區○○街19│刑鑑字第0930012792號（93訴字第│
│      │                │巷7 號3 樓。  │1083號卷第198-201 頁）】。    │
├───┼────────┼───────┼───────────────┤
│2     │制式手槍（槍枝管│92年12月29日16│係以色列IMI 廠製941FS 型口徑9m│
│      │制編號0000000000│時35分、高雄市│m 之制式半自動手槍，機械性能良│
│      │號，含彈匣1 個）│三民區○○○路│好，可擊發同口徑制式子彈，認具│
│      │1 枝。          │264之1號（天公│殺傷力【內政部警政署刑事警察局│
│      │                │廟門前廣場）  │刑鑑字第0920245043號（92偵字第│
│      │                │              │25940號卷第94-98頁）】。      │
├───┼────────┼───────┼───────────────┤
│3     │制式子彈2顆     │同上。        │均係口徑9mm 之制式子彈，認均具│
│      │                │              │殺傷力【內政部警政署刑事警察局│
│      │                │              │刑鑑字第0920245043號（92偵字第│
│      │                │              │25940 號卷第94-98 頁）】。    │
├───┼────────┼───────┼───────────────┤
│4     │制式手槍（槍枝管│93年01月08日12│係仿美國ＳMITH＆ＷESSON 廠口徑│
│      │制編號0000000000│時50分、高雄市│0.38吋轉輪手槍製造之仿造槍，機│
│      │號）1 枝。      │三民區○○○路│械性能良好，可擊發口徑0.38吋制│
│      │                │264之1號（圍牆│式子彈，認具殺傷力【內政部警政│
│      │                │邊）          │署刑事警察局刑鑑字第0930012787│
│      │                │              │號（92偵字第15940 號卷第89-93 │
│      │                │              │頁）】。                      │
├───┼────────┼───────┼───────────────┤
│5     │制式子彈5顆     │同上。        │均係口徑0.38吋之制式子彈，認均│
│      │                │              │具殺傷力。【內政部警政署刑事警│
│      │                │              │察局刑鑑字第0930012787號（92偵│
│      │                │              │字第15940 號卷第89-93 頁）】。│
└───┴────────┴───────┴───────────────┘
槍砲彈藥刀械管制條例未經許可持有手槍罪歷次修正表
┌────────┬────────────────────────────┐
│現行條文第7 條第│未經許可，持有、寄藏或意圖販賣而陳列第一項所列槍砲、彈藥│
│4 項與86年11月24│者，處5年以上有期徒刑，併科新台幣1000萬元以下罰金。     │
│日同            │                                                        │
├────────┼────────────────────────────┤
│86年11月24日修正│未經許可，持有、寄藏或意圖販賣而陳列第一項所列槍、彈藥│
│（同條項）      │者，處5年以上有期徒刑，併科新臺幣1000萬元以下罰金。     │
├────────┼────────────────────────────┤
│74年01月18日修正│未經許可，無故持有、寄藏或意圖販賣而陳列第一項及第二項所│
│（同條項）      │列槍之一者，處1年以上7年以下有期徒刑。                │
└────────┴────────────────────────────┘
槍砲彈藥刀械管制條例關於製造、持有可射發金屬或子彈具殺傷
力之槍枝罪歷次修正表
┌────────┬────────────────────────────┐
│現行條文第8 條第│未經許可，製造、販賣或運輸鋼筆槍、瓦斯槍、麻醉槍、獵槍、│
│1項、第4項      │空氣槍或第4 條第1 項第1 款所定其他可發射金屬或子彈具有殺│
│                │傷力之各式槍砲者，處無期徒刑或5 年以上有期徒刑，併科新臺│
│                │幣1 千萬元以下罰金。                                    │
│                │未經許可，持有、寄藏或意圖販賣而陳列第1 項所列槍枝者，處│
│                │3 年以上10年以下有期徒刑，併科新臺幣700 萬元以下罰金。  │
│                │第 1 項至第 3 項之未遂犯罰之。                          │
├────────┼────────────────────────────┤
│89年7月5日修正  │未經許可，製造、販賣或運輸第4 條第1 項第1 款所稱其他可發│
│第11條第1 項、第│射金屬或子彈具有殺傷力之各式槍砲者，處5 年以上有期徒刑，│
│4 項            │併科新臺幣1000萬元以下罰金。                            │
│                │未經許可，持有、寄藏或意圖販賣而陳列第一項所列槍砲者，處│
│                │1年以上7年以下                                          │
│                │有期徒刑，併科新臺幣700萬元以下罰金。                   │
│                │第1項至第3項之未遂犯罰之。                              │
└────────┴────────────────────────────┘


司法院資訊處製作；財團法人民間司法改革基金會備份。
